【裁判字號】    89,小上,36
【裁判日期】    900205
【裁判案由】    侵權行為損害賠償
【裁判全文】
臺灣臺南地方法院民事裁定  八十九年度小上字第三六號
    上  訴  人  甲○○
    被上訴人    南雲金都管理委員會
    法定代理人  吳宗勇
右當事人間請求侵權行為損害賠償事件，上訴人對於中華民國八十九年六月二十七日
本院台南簡易庭八十九年度南小字第五一一號第一審判決提起上訴，本院裁定如左：
    主      文
上訴駁回。
第二審訴訟費用由上訴人負擔。
    理      由
一、按對於小額程序之第一審裁判之上訴，非以其違背法令為理由，不得為之；上訴
    狀應記載上訴理由，並表明原判決所違背之法令及其具體內容，依訴訟資料可認
    原判決有違背法令之具體事實，民事訴訟法第四百三十六條之二十四第二項及第
    四百三十六條之二十五分別定有明文。且依同法第四百三十六條之三十二準用同
    法第四百六十八條之規定，判決不適用法規或適用不當者，為違背法令。而判決
    有同法第四百六十九條第一款至第五款情形之一者，為當然違背法令。是當事人
    對於小額程序之第一審判決提起上訴，如依民事訴訟法第四百六十八條規定，以
    第一審判決有不適用法規或適用法規不當為理由時，其上訴狀或理由書應有具體
    之指摘，並揭示該法規之條項或其內容。若係成文法以外之法則，應揭示該法則
    之旨趣。倘為司法院解釋、或最高法院之判例，則應揭示該判解之字號或其內容
    。如以民事訴訟法第四百六十九條第一款至第五款所列情形為理由時，其上訴狀
    或理由書，應揭示合於該條款之事實。上訴狀或理由書如未依此項方法表明，或
    其所表明者，顯與上開法條規定之情形不相合時，即難認為已對第一審判決之違
    背法令有具體之指摘，其上訴自難認為合法。
二、上訴意旨略以：上訴人就被上訴人未依契約盡管理督導之責，任令其所委託派駐
    負責大樓管理之人員疏於維護大樓之安全，未確實執行夜間巡邏業務，使竊賊有
    可乘之機，致使上訴人住家遭竊，被上訴人自應就其業務過失造成上訴人之財產
    受不法侵害而負損害賠償責任，惟原審法院並未就上訴人於民國八十七年七月四
    日向台南市第一分局刑事組承辦人員提出遭竊當晚之守衛室錄影帶一卷查證管理
    人員是否有怠忽職守知情事，遽而判決上訴人敗訴，顯見原審有所偏頗等語。
三、經查本件請求給付之訴訟標的金額為新台幣  (下同)十萬元，在十萬元以下 (俱
    連本數計算) ，為小額訴訟，自應適用民事訴訟法第四百三十六條之二十四及第
    四百三十六條之二十五之規定，非以其違背法令及具體內容，依訴訟資料可認原
    判決有違背法定之具體事實者，始合上訴程式。上訴人雖於八十九年七月四日對
    本院台南簡易庭所為之第一審裁判提起上訴，並於上訴理由中表明原審未審酌其
    曾向台南市第一分局刑事組承辦人員提出之遭竊當晚守衛室錄影帶乙卷，而判決
    上訴人敗訴，其判決顯有偏頗等語。惟遍查原審全卷並無上訴人請求調閱錄影帶
    之聲請，且於八十九年六月十三日言詞辯論期日，原審法官曾訊問當事人兩造有
    無其他主張及舉證，兩造均稱：「無其他主張與舉證，就調查證據之結果為辯論
    。」等語，是原審認定上訴人並未舉證證明訴外人即被上訴人委託之管理公司有
    因過失未確實執行夜間巡邏職務，且上訴人遭竊之財物損失與上訴人是否怠於督
    導管理人員執行大樓夜間巡邏職務間，欠缺因果關係，上訴人自不得據以請求被
    上訴人賠償其失竊之財務損害，並無不當。是上訴人提起本件上訴，核其上訴狀
    所載，僅就原審取捨證據任加指摘，並未具體指出原判決有違背何等法規，或依
    訴訟資料可認原判決有違背法令之具體事實，與前揭上訴程式已有未合。又查上
    訴意旨一再陳述被上訴人未依契約確實督導執行夜間巡邏業務，使竊賊有乘之機
    ，致使上訴人住家遭竊，被上訴人自應就其業務過失造成上訴人之財產受不法侵
    害而負損害賠償責任等語，經核屬上訴人個人意見之陳述，並非指摘原判決有不
    適用法規、適用法規不當或民事訴訟法第四百六十九條第一款至第五款所列之情
    形等違背法令事由，是亦難認對該判決知如何違背法令已有具體之指摘。依首揭
    說明，應認其上訴為不合法，應予駁回。
據上論結，本件上訴為不合法，依民事訴訟法第四百三十六條之二十四第二項、第四
百三十六條之三十二第二項，第四百四十四條第一項前段，第九十五條，第七十八條
，裁定如主文。
中      華      民      國    九十      年      二      月      五      日
                                    臺灣臺南地方法院民事第二庭
~B審判長法官  蔡美美
~B法      官  蔡孟珊
~B法      官  王慧娟
右為正本係照原本作成
本裁定不得抗告。
中      華      民      國    九十      年      二      月      五      日
~B法院書記官  沈建杉


司法院資訊處製作；財團法人民間司法改革基金會備份。
